臺灣高等法院花蓮分院刑事判決
上　訴　人　臺灣臺東地方法院檢察署檢察官
被　　　告　乙○○
上列上訴人因被告違反毒品危害防制條例案件，不服臺灣臺東地
方法院96年度易字第224號中華民國96年7月12日第1審判決（起
訴案號：臺灣臺東地方法院檢察署96年度毒偵字第159號），提
起上訴，本院判決如下：
    主  文
原判決撤銷。
乙○○持有第一級毒品，處有期徒刑壹年，減為有期徒刑陸月，
如易科罰金以新臺幣壹仟元折算壹日。安非他命貳包（驗餘分別
重0.041、0.146公克）沒收銷毀。
    事  實
一、被告乙○○（下稱被告）明知海洛因業經毒品危害防制條例
    第2條第2項第1款列為第1級毒品管理，不得非法持有，竟基
    於持有第1級毒品海洛因之犯意，於民國（下同）95年10月
    19日非法持有2包海洛因。嗣經警持搜索票搜索高雄縣大寮
    鄉○○村○○街101巷5號乙○○住處，當場查獲上情，並扣
    得海洛因2包 (1包驗餘0.041公克、另1包驗餘0.146公克)。
二、案經高雄縣政府警察局報請臺灣高雄地方法院檢察署檢察官
    呈轉臺灣臺東地方法院檢察署檢察官偵查起訴。
    理  由
一、被告承認持有毒品，但是否認犯罪，辯稱是前判決確定之施
    用毒品案時所遺留下來的毒品，不是另行起意持有等語。經
    查：
（一）被告因為從95年4月26日某時起至95年5月7日某時止，連
      續施用第1級毒品海洛因多次而為警查獲，經臺灣高雄地
      方法院於95年8月16日（95年度訴字第2445號刑事判決）
      ，以被告犯有施用毒品罪，判處有期徒刑8月確定，有判
      決及臺灣高等法院被告前案紀錄表各1份在卷可稽。
（二）被告在前案判決之後，又於95年10月19日經警持搜索票在
      被告位於高雄縣大寮鄉○○村○○街101巷5號住處房間內
      查獲海洛因2包 (1包驗餘0.041公克、另1包驗餘0.146公
      克)，警員前往被告住處搜索時，在被告個人使用的房間
      內，先是在地上查獲含有海洛因殘渣的袋子3個，接著在
      床旁邊的黑色手提袋內查獲1包海洛因0.38公克，又在床
      旁邊的吸煙盒內查獲1包海洛因0.29公克，業據與被告同
      住而於搜索時在場的陳福森於警詢中證述明確（偵他卷頁
      2 ），並且有搜索扣押筆錄及現場照片為證（同前卷筆錄
      ），而查獲之毒品的確是海洛因有檢驗鑑定書附卷可證（
      毒偵2988卷頁3）。足證被告在前案判決確定之後，又在
      住處房間內被查獲有毒品海洛因。
（三）前案判決確定的事實是被告分別在95年4月26日、4月29日
      、5月7日3次被查獲施用海洛因以及安非他命，並且分別
      被查獲1包、1包以及4包海洛因，顯見被告施用毒品的習
      慣是分次購買，而不是1次購買多量的毒品慢慢施用。更
      且被告在偵查中陳稱：因為之前施用的犯行是在馬路邊被
      查獲，這次是到家裡來搜索（毒偵2988卷頁8），在被查
      獲海洛因之後，被告又陳稱是在95年5、6月間向綽號叫「
      阿文」者以2千元所購買（毒偵2988卷頁9、原審簡易案卷
      頁11），則前案查獲的地點既不相同，被告被查獲之後，
      也陳稱是在前案查獲後，另外再向綽號「阿文」者購買，
      顯見被告持有毒品乃是另行起意。更且從本案毒品是在被
      告的房間內查獲，毒品就放在床邊，1包放在皮包內，1包
      放在煙盒中，從前案判決到本案查獲有長達2個月期間，
      被告鎮日在房間進出，豈有可能對於身旁的毒品置之不理
      而不加碰觸，完全沒有持有的行為。被告辯稱是前案被查
      獲時所留下，不可採信。
（四）被告持有毒品的犯行既然是在前案判決確定之後，且持有
      毒品罪性質上屬於繼續犯，前案判決確定後繼續持有毒品
      的犯行，自不是前案判決效力所及。從而，本案罪證明確
      ，應予依法論科。原審誤為免訴判決，即有違誤，檢察官
      上訴為有理由，應由本院撤銷改判。
二、核被告所為，係違反毒品危害防制條例第11條第1項之持有
    第1級毒品罪。爰審酌被告從93年間起因為違反毒品危害防
    制條例之案件，經送觀察勒戒，之後又被判處有期徒刑8月
    ，在判決確定後，入監服刑前再有本次犯行，惡行非輕，被
    告目前已經執行完畢，表示悔改，不再施用毒品等情狀量處
    如主文所示之刑。被告犯罪時間是在96年4月26日之前，符
    合中華民國96年罪犯減刑條例之規定，應減刑2分之1。並依
    修正後刑法第41條之規定諭知易科罰金之折算標準。扣案之
    毒品應依毒品危害防制條例第18條第1項之規定諭知沒收銷
    毀。
三、據上論斷，應依刑事訴訟法第369條第1項前段、第364條、
    第299條第1項前段、毒品危害防制條例第11條第1項、第18
    條第1項、刑法第11條前段、第41條判決如主文。
本案經檢察官甲○○到庭執行職務。
中　　華　　民　　國　　96　　年　　11　　月　　29　　日
                  刑事庭審判長 法  官 謝志揚
                               法  官 劉雪惠
                               法  官 賴淳良
以上正本證明與原本無異。
本件不得上訴。
                               書記官 邱廣譽
中　　華　　民　　國　　96　　年　　11　　月　　29  　日
附錄    本判決論罪科刑法條：
毒品危害防制條例第11條第1項：
持有第一級毒品者，處3年以下有期徒刑、拘役或新臺幣5萬元以
下罰金。
